# 控股合并下合并日合并报表编制问题？

提问人：mdzcpa 时间：2014-06-27 10:53:20
再有：前期合并财务报表要不要包括合并前的数据？

回答人：chenyiwei
这本书不是官方的。 估计导致这个问题的原因是： 2011 年 12 月左右，财政部发布了《企业会计准则解释第 5 号》的征求意见稿，里面确实就是如此写的，但最终发布解释 5 号时删除了征求意见稿中的该项内容，也就是继续维持了现行准则的规定。但当初写这本书的人就把征求意见稿写进书里了。这个问题在时间上与解释 5 号的征求意见是吻合的。